臺灣苗栗地方法院民事簡易判決　　　　　　　　　　　九十三年度苗簡字第四四九號
　　原　　　告　甲○○
　　被　　　告　苗栗縣後龍鎮農會
　　法定代理人　乙○○
　　訴訟代理人　丙○○
右當事人間請求確認連帶保證責任不存在事件，本院於民國九十三年十二月十四日言
詞辯論終結，判決如下：
    主    文
原告之訴駁回。
訴訟費用由原告負擔。
    事實及理由
甲、兩造之聲明及陳述要旨
壹、原告方面
一、聲明：確認原告就如附件所示之保證債務不存在。
二、陳述：訴外人施文灶於民國八十八年三月三十一日，向被告借款新臺幣（下同）
    五十萬元，借期自八十八年三月三十一日至九十三年三月三十一日，並委請原告
    及訴外人施炫坤為連帶保證人，原告於九十年四月十三日與被告協議，由原告一
    次完全代償應負擔部分，被告並釋明「確定已完全免除本案連帶保證責任」，有
    被告開立之清償證明為憑，但日前原告擬提領寄存於被告之現金時，卻遭被告無
    理拒絕，為此提起本件訴訟。
三、證據：提出借據及清償證明書影本各一件為證。
貳、被告方面
一、聲明：駁回原告之訴。
二、陳述：原告於九十年四月十三日以保證人之資格，向被告代償十五萬元，被告對
    於原告之代償行為，給予代償證明書，俾原告日後向施文灶行使權利，惟並未因
    此免除其連帶保證責任，被告出具之代償證明書，並無任何文字免除原告之連帶
    保證責任。
乙、得心證之理由
一、按「確認法律關係之訴，非原告有即受確認判決之法律上利益者，不得提起之」
    ，民事訴訟法第二百四十七條第一項前段定有明文。次按「民事訴訟法第二百四
    十七條所謂即受確認判決之法律上利益，係指因法律關係之存否不明確，致原告
    在私法上之地位有受侵害之危險，而此項危險得以對於被告之確認判決除去之者
    而言，故確認法律關係成立或不成立之訴，苟具備前開要件，即得謂有即受確認
    判決之法律上利益」，最高法院著有四十二年臺上字第一○三一號判例可資參照
    。現原告請求確認系爭保證債務不存在，被告則主張其存在，則因兩造間是否有
    連帶保證法律關係之存否不明確，致原告在私法上之地位有受侵害之危險，而此
    項危險得以對於被告之確認判決除去之者而言，故本件原告之訴有即受確認判決
    之法律上利益，合先敘明。
二、本件原告主張：訴外人施文灶於八十八年三月三十一日，向被告借款五十萬元，
    借期自八十八年三月三十一日至九十三年三月三十一日，並委請原告及訴外人施
    炫坤為連帶保證人等事實，為被告所不爭執，復有原告提出與其所述相符，被告
    不爭執其為真正之借據影本一件附卷可稽，應堪信為真實。
三、原告主張被告業已完全免除其上開之連帶保證債務，無非以：被告出具如本院卷
    第八頁之證明書確定已完全免除本案連帶保證責任等語，並提出被告不爭執其為
    真正之保證書影本一件附卷第八頁可稽，然查：上開保證書之文字係「查借款人
    施文灶先生於民國八十八年三月三十一日向本會借款，其借款餘額尚欠本金新臺
    幣四十萬元正及應繳之利息，業於九十年四月十三日，由台端以保證人資格代償
    新臺幣十五萬元正，代償完畢無誤」等語，係確認原告為系爭債務之主債務人施
    文灶代償十五萬元無誤，而非免除原告就系爭債務其餘欠款之連帶保證人責任。
    按「連帶債務之債權人，得對於債務人中之一人或數人或其全體，同時或先後請
    求全部或一部之給付（第一項）。連帶債務未全部履行前，全體債務人仍負連帶
    責任（第二項）」，民法第二百七十三條定有明文，是在施文灶未全部履行系爭
    債務前，連帶債務人之原告仍負連帶責任，而原告亦未能舉證證明施文灶業已清
    償系爭債務之其餘欠款，以實其說，故應認本件原告之訴為無理由，應予駁回。
四、結論：原告之訴為無理由，依民事訴訟法第四百三十六條第二項、第七十八條，
    判決如主文。
中　　　華　　　民　　　國　　九十三　　年　　 十二 　　月　　二十八　　日
                                  苗栗簡易庭法   官 伍偉華
正本係照原本作成。
如對本判決上訴，須於判決送達後廿日內向本院提出上訴狀。
                                         法院書記官 鄭永媚
中　　　華　　　民　　　國　　九十三　　年　　 十二 　　月　　二十八　　日
